【裁判字號】    89,上易,1457
【裁判日期】    890929
【裁判案由】    侵占等
【裁判全文】
臺灣高等法院高雄分院刑事判決                  八十九年度上易字第一四五七號
    上  訴  人  台灣屏東地方法院檢察署檢察官
    上  訴  人
    即  被  告  乙○○
右上訴人等因被告侵占等案件，不服臺灣屏東地方法院八十九年度易字第五○三號中
華民國八十九年七月十八日第一審判決（起訴案號：臺灣屏東地方法院檢察署八十九
年度偵字第一二九四號），提起上訴，本院判決如左：
      主  文
原判決撤銷。
乙○○竊盜，處有期徒刑參月，緩刑貳年。
      事  實
一、乙○○有贓物、妨害公務及過失致死等前科（不構成累犯）。緣甲○○所有之車
    牌號碼ＲＮ─２６８１號，引擎號碼２Ｇ２５─Ｈ００１４０號中華牌橙黃色自
    小貨車，於民國（下同）八十七年十一月一日上午六時許，在嘉義市○區○○路
    二段三九０號失竊後，為不詳姓名之竊賊卸下車牌並放置在屏東縣麟洛鄉隘寮溪
    農場甘蔗園附近，為乙○○於八十九年二月三日下午六時許發現上開未懸掛車牌
    中華牌橙黃色自小貨車，乃意圖為自己不法之所有，在上址竊取該自小貨車，得
    手後並以該自小貨車代步，迨八十九年二月十九日下午八時許，乙○○駕駛該自
    小貨車途經屏東縣萬巒鄉○○村○○路四十號前時為警查獲。
二、案經甲○○訴由屏東縣警察局內埔分局報請臺灣屏東地方法院檢察官偵查起訴。
      理  由
一、訊據上訴人即被告乙○○固供承有於上述時間地點取走該自用小貨之事實，然矢
    口否認有竊盜之犯意，辯稱：該小貨車當時已十分破舊，伊以為係他人廢棄之物
    ，才取走該車云云。惟查，該小貨車係被害人甲○○於八十七年十一月一日上午
    六時許，在嘉義市○區○○路二段三九○號失竊，業據被害人甲○○指述在卷，
    且有失竊報告及贓物領據附卷可證，該車係於甲○○失竊後為竊賊停放於該處無
    訛。而該小貨車據被害人於指稱約值新台幣五萬元（見警卷）；且被告坦承該自
    用小貨車之鑰匙插在車上，被告並以該鑰匙發動引擎，將小貨車開回家，以之為
    交通工具等情在卷，足見該自用小貨車仍具有相當經濟價值，應非他人棄置之物
    ，且被告亦應有此認識，其竟將之竊走，而竊取他人竊得之贓物者，仍屬竊盜。
    被告所辯不足採，其犯行堪以認定。
二、核被告乙○○所為，係犯刑法第三百二十條第一項之竊盜罪。（公訴人以上開法
    條起訴，嗣於審理時當庭變更起訴法條，認被告係犯同法第三百三十七條之侵占
    離本人所持有之物罪云云，惟上開竊盜罪與侵占罪，兩者犯罪構成要件不同，犯
    意亦殊，無從變更起訴法條；但查，檢察官之上訴書又認被告係犯上開竊盜罪，
    併此敘明）。
三、原審論處被告罪刑，固非無見。惟查，被告應係犯竊盜罪，理由詳如前述，原判
    決變更檢察官起訴法條，改論處被告侵占離本人所持有之物罪，自有未洽，被告
    上訴意旨否認犯罪雖不足取，但檢察官執此而指摘原判決不當，為有理由，應將
    原判決撤銷改判。爰審酌被告之素行，其犯罪之手法，竊取之小貨車價值，及其
    犯罪後之態度等一切情狀，量處如主文第二項所示之刑。查被告雖有贓物、妨害
    公務、及過失致死等前科，但於前開案件執行完畢後五年以內未再受有期徒刑以
    上之宣告，此有台灣高雄地方法院檢察署被告刑案資料查註紀錄表可憑，其所犯
    前開案件均在民國七十四年之前，距今已十餘年，且被告為一農民，智識程度不
    高，一時貪念而犯本案，經此偵審教訓當知警惕而無再犯之虞，而本案犯罪情節
    尚屬輕微，本院斟酌上開各情，認所宣告之刑以暫不執行為適當，爰依法宣告緩
    刑二年，以勵自新。
據上論結，應依刑事訴訟法第三百六十九條第一項前段、第三百六十四條、第二百九
十九條第一項前段，刑法第三百二十條第一項、第七十四條第二款，罰金罰鍰提高標
準條例第一條前段，判決如主文。
本案經檢察官郭振昌到庭執行職務。
中    華    民    國     八十九     年       九       月     二十九     日
                              臺灣高等法院高雄分院刑事第二庭
                                  審判長法官  莊秋桃
                                        法官  曾玉英
                                        法官  邱永貴
右正本證明與原本無異。
不得上訴。
                                      書記官  周能智
中    華    民    國     八十九     年       九       月     三十       日
附錄：本判決論罪科刑法條：
刑法第三百二十條第一項：
意圖為自己或第三人不法之所有，而竊取他人之動產者，為竊盜罪，處五年以下有期
徒刑、拘役或五百元以下罰金。
                                                                        Ｂ


司法院資訊處製作；財團法人民間司法改革基金會備份。
